臺灣雲林地方法院刑事判決　　　　　　　　　　　　 九十三年度易字第二三０號
　　公　訴　人　臺灣雲林地方法院檢察署檢察官
　　被　　　告　乙○○
右列被告因違反毒品危害防制條例案件，經檢察官提起公訴（九十三年度毒偵字第五
五一號），由本院合議庭裁定以簡式審判程序審理，判決如左：
    主  文
乙○○連續施用第貳級毒品，累犯，處有期徒刑壹年貳月。扣案之燈泡壹個沒收。
    事實及理由
一、構成犯罪事實：
    乙○○前有違反麻醉藥品管理條例之前科。又因施用第二級毒品案件，經強制戒
    治後交付保護管束期滿執行完畢，由臺灣彰化地方法院檢察署檢察官於民國八十
    八年十一月十五日，以八十八年度戒毒偵字第一二０號不起訴處分確定；復因施
    用第二級毒品案件，經送強制戒治，並由臺灣雲林地方法院檢察署檢察官提起公
    訴，嗣於九十年四月三十日，經本院以九十年度易字第二九三號判處有期徒刑七
    月確定；強制戒治部分，嗣因戒治成效合格，經本院裁定停止戒治，所餘戒治期
    間交付保護管束，並於九十年十月二十五日離開戒治所；惟其於保護管束期間，
    再因施用第二級毒品案件，由臺灣雲林地方法院檢察署檢察官提起公訴，嗣於九
    十一年八月八日，經本院以九十一年度易字第三一一號判處有期徒刑十月確定，
    嗣上開徒刑經接續執行，於九十二年六月六日假釋，刑期至九十二年八月二日屆
    滿，以已執行論；惟其仍於出監不久再因施用第二級毒品案件，經於九十二年九
    月三日送強制戒治，並由臺灣雲林地方法院檢察署檢察官提起公訴，經本院於九
    十三年四月六日，以九十三年度易字第七一號判處有期徒刑一年二月確定；強制
    戒治部分，嗣因毒品危害防制條例修正而於九十三年一月九日釋放出所。詎其仍
    不思悔改，於離開戒治所後，復另行起意，基於施用第二級毒品安非他命之概括
    犯意，自離開戒治所後某日起至九十三年二月二十一日止，連續在雲林縣西螺鎮
    埤頭里一０鄰埤頭七六之二號住處，以將安非他命置於燈泡內用火燒烤吸食其煙
    之方式，施用第二級毒品安非他命多次。嗣於九十三年二月二十一日二十時許，
    因其母張美月報警而為警在上開住處查獲，並扣得其所有供施用安非他命之器具
    燈泡一個。
二、認定犯罪事實所憑之證據及理由：
  (一)被告乙○○於警詢、偵查、本院審理中之自白。
  (二)證人張美月於警詢中之證詞，可證被告有施用安非他命之行為。
  (三)雲林縣衛生局煙毒尿液檢驗成績書一份，可證被告有施用安非他命之行為。
  (四)臺灣雲林地方法院檢察署檢察官九十年度毒偵字第四四七號、第五一六號、第五
    一九號、九十一年度毒偵字第二三三號起訴書各一份；本院九十年度易字第二九
    三號、九十一年度易字第三一一號、九十三年度易字第七一號刑事判決各一份；
    法務部全國檢察官線上查詢刑案人犯在監所最新資料報表、臺灣雲林地方法院檢
    察署刑案資料查註紀錄表、臺灣高等法院被告全國前案紀錄表各一份，可證被告
    於九十二年九月三日至九十三年一月九日，強制戒治期間已決心戒除毒癮，且於
    九十二年八月至九十二年九月二日，四犯毒品危害防制條例案件，詎本案所犯時
    間，已逾四個月，於本案係另行起意五犯毒品危害防制條例第十條之罪。
  (五)上開(二)至(四)證據，足以佐證前開被告自白與事實相符。
三、論罪科刑之理由：
  (一)按安非他命屬毒品危害防制條例第二條第二項第二款所定之第二級毒品。故被告
    乙○○所為，係犯毒品危害防制條例第十條第二項之施用第二級毒品罪。
  (二)被告持有第二級毒品安非他命之低度行為，為施用第二級毒品之高度行為所吸收
    ，不另論處。
  (三)被告先後多次施用第二級毒品之犯行，時間緊接，犯罪構成要件相同，顯係基於
    概括犯意反覆為之，為連續犯，依刑法第五十六條規定，以一罪論，並加重其刑
    。
  (四)被告前分別於九十年、九十一年間因違反毒品危害防制條例案件，經法院分別判
    處有期徒刑七月、十月確定，嗣接續執行，於九十二年六月六日假釋，刑期至九
    十二年八月二日屆滿，以已執行論，有上開紀錄表可參，其五年內再犯本件有期
    徒刑以上之罪，依刑法第四十七條規定為累犯，應遞加重其刑。
  (五)審酌被告有違反麻醉藥品管理條例之犯罪前科，素行不佳，且前經強制戒治後，
    仍再犯本罪，顯見其對於毒品之依賴性甚高，有予較長期間隔離社會之必要，與
    被告施用毒品頻率，和施用毒品足以造成神經方面之損害，並容易引起財產、暴
    力方面之犯罪，及被告犯罪後坦承犯行，態度良好等一切情狀，量處如主文所示
    之刑。
  (六)扣案之燈泡一個，為被告所有，並供其施用第二級毒品安非他命使用之物，業經
    被告坦承在卷，爰依刑法第三十八條第一項第二款規定，諭知沒收。
四、適用之法律：
  (一)程序法方面：刑事訴訟法第二百九十九條第一項前段。
  (二)實體法方面：毒品危害防制條例第十條第二項，刑法第十一條前段、第五十六條
    、第四十七條、第三十八條第一項第二款。
本案經檢察官甲○○到庭執行職務。
中      華      民      國      九十三  年        十    月      十九    日
                                        臺灣雲林地方法院刑事第三庭
                                            法  官  蘇  錦  秀
右正本證明與原本無異。
如不服本判決，應於判決送達後十日內向本院提出上訴狀( 應附繕本 )。
                                            書記官  曾  家  祥
中      華      民      國      九十三  年        十    月      十九    日
【附錄本案論罪科刑法條】
毒品危害防制條例第十條第二項：
施用第二級毒品者，處三年以下有期徒刑。
